Inventaris van het archief van de Decoratiecommissie uit de Raad van Ministers, 1946-1995 (1996)
Nationaal Archief, Den Haag
- Behandeling van decoraties, 2
  - Decoratievoorstellen ter gelegenheid van algemene aangelegenheid (lintjesregen), 2.2
    - Stukken betreffende het ontvangen van voorstellen voor decoraties ingediend door één ministerie., 1949 - 1974; 588-938; 54 pakken, 294 omslagen en 3 stukken
      - Ministerie van Maatschappelijk Werk, later Cultuur, Recreatie en Maatschappelijk Werk. 1953 - 1974, 769-798
        - 1966 Deel 1, 782; pak
        - 1966 Deel 2, 783; pak
        - 1967 Deel 1, 784
        - 1967 Deel 2, 785; pak
        - 1968 Deel 1, 786; pak
        - 1968 Deel 2, 787; pak
        - 1969, 788; pak
        - 1970 Deel 1, 789; pak
        - 1970 Deel 2, 790; pak
        - 1971 Deel 1, 791; pak
        - 1971 Deel 2, 792; pak
        - 1972, 793; pak
        - 1973 Deel 1, 794
        - 1973 Deel 2, 795; pak
        - 1973 Deel 3, 796
        - 1973 Deel 4, 797; pak
        - 1974, 798; pak
      - Ministerie van Marine. 1949 - 1959, 799-809
        - 1949, 799
        - 1950, 800
        - 1951, 801
        - 1952, 802
        - 1953, 803
        - 1954, 804
        - 1955, 805
        - 1956, 806
        - 1957, 807
        - 1958, 808
        - 1959, 809
      - Ministerie van Onderwijs, Kunsten en Wetenschappen. 1949 - 1974, 810-834
        - 1949, 810
        - 1950, 811
        - 1951, 812
        - 1952, 813
        - 1953, 814
        - 1954, 815
        - 1955, 816
        - 1956, 817
        - 1957, 818
        - 1958, 819; pak
        - 1959, 820; pak
        - 1960, 821; pak
        - 1962, 822; pak
        - 1963, 823; pak
        - 1964, 824; pak
        - 1964-1965, 825; pak
        - 1966, 826
        - 1967, 827
        - 1968, 828
        - 1969, 829
        - 1970, 830
        - 1971, 831
        - 1972, 832
        - 1973, 833
        - 1974, 834
      - Ministerie van Oorlog. 1949 - 1959, 835-845
        - 1949, 835
        - 1950, 836
        - 1951, 837
        - 1952, 838
        - 1953, 839
        - 1954, 840
        - 1955, 841
        - 1956, 842
        - 1957, 843
        - 1958, 844
        - 1959, 845
      - Ministerie van Overzeese Gebiedsdelen, later Ministerie van Uniezaken en Overzeese Rijksdelen, later Ministerie van Zaken Overzee. 1949 - 1959, 846-856
        - 1949, 846
        - 1950, 847
        - 1951, 848
        - 1952, 849
        - 1953, 850
        - 1954, 851
        - 1955, 852
        - 1956, 853
        - 1957, 854
        - 1958, 855
        - 1959, 856; pak
      - Ministerie van Sociale Zaken. 1973 - 1974, 857-858
        - 1973, 857
        - 1974, 858
      - Ministerie van Sociale Zaken en Volksgezondheid, later Volksgezondheid en Milieuhygiëne. 1949 - 1974, 859-885
        - 1949, 859
        - 1950, 860
        - 1951, 861
        - 1952, 862
        - 1953, 863
        - 1954, 864
        - 1955, 865
        - 1956, 866
        - 1957, 867
        - 1958, 868
        - 1959, 869
        - 1960, 870
        - 1961, 871
        - 1962, 872; pak
        - 1963, 873
        - 1964, 874
        - 1965, 875; pak
        - 1966, 876; pak
        - 1967, 877; pak
        - 1968, 878; pak
        - 1969, 879; pak
        - 1970, 880; pak
        - 1971, 881; pak
        - 1972 Deel 1, 882
        - 1972 Deel 2, 883
        - 1973, 884
        - 1974, 885; pak
      - Ministerie van Verkeer en Waterstaat. 1949 - 1974, 886-912
        - 1949, 886
        - 1950, 887
        - 1951, 888
        - 1952, 889
        - 1953, 890
        - 1954, 891
        - 1955, 892
        - 1956, 893
        - 1957, 894
        - 1958, 895
        - 1959, 896
        - 1960, 897
        - 1960; per abuis niet benoemde personen., 898
        - 1961, 899
        - 1962, 900
        - 1963, 901; pak
        - 1964, 902
        - 1965, 903
        - 1966, 904; pak
        - 1967, 905
        - 1968, 906
        - 1969, 907; pak
        - 1970, 908; pak
        - 1971, 909; pak
        - 1972, 910; pak
        - 1973, 911
        - 1974, 912; pak
      - Ministerie van Wederopbouw en Volkshuisvesting, later Volkshuisvesting en Bouwnijverheid, later Volkshuisvesting en Ruimtelijke Ordening. 1949 - 1974, 913-938
        - 1949, 913
        - 1950, 914
        - 1951, 915
        - 1952, 916
        - 1953, 917
        - 1954, 918
        - 1955, 919
        - 1956, 920
        - 1957, 921
        - 1958, 922
        - 1959, 923
        - 1960, 924
        - 1961, 925
        - 1962, 926
        - 1963, 927
        - 1964, 928
        - 1965, 929
        - 1966, 930
        - 1967, 931
        - 1968, 932
        - 1969, 933
        - 1970, 934
        - 1971, 935
        - 1972, 936
        - 1973, 937
        - 1974, 938
    - Stukken betreffende het ontvangen van voorstellen voor decoraties ingediend door meer dan één ministerie., 1952 - 1974; 939-978; 39 omslagen
      - Ministeries van Binnenlandse Zaken en Justitie. 1973, 939
      - Ministeries van Buitenlandse Zaken en Justitie. 1973, 940
      - Ministeries van Binnenlandse Zaken en van Landbouw, Visserij en Voedselvoorziening. 1956, 941
      - Ministeries van Buitenlandse Zaken en Economische Zaken. 1957 - 1973, 942-944
        - 1957, 942
        - 1970, 943
        - 1973, 944
      - Ministeries van Buitenlandse Zaken en Landbouw en Visserij. 1972, 945
      - Ministeries van Buitenlandse Zaken en Maatschappelijk Werk. 1957 - 1958, 946-947
        - 1957, 946
        - 1958, 947
      - Ministeries van Buitenlandse Zaken en Onderwijs en Wetenschappen. 1973, 948
      - Ministeries van Buitenlandse Zaken en de Minister van Ontwikkelingssamenwerking (zonder portefeuille). 1973, 949
      - Ministeries van Buitenlandse Zaken en van Sociale Zaken en Volksgezondheid. 1957 - 1958, 950-951
        - 1957, 950
        - 1958, 951
      - Ministeries van Buitenlandse Zaken en Verkeer en Waterstaat. 1973, 952
      - Ministeries van Cultuur, Recreatie en Maatschappelijk Werk en Justitie. 1969 - 1973, 953-956
        - 1969, 953
        - 1970, 954
        - 1971, 955
        - 1973, 956
      - Ministeries van Economische Zaken en van Onderwijs, Kunsten en Wetenschappen. 1962, 957
      - Ministeries van Financiën en Justitie. 1952 - 1974, 958-970
        - 1952, 958
        - 1953, 959
        - 1956, 960
        - 1958, 961
        - 1959, 962
        - 1967, 963
        - 1968, 964
        - 1969, 965
        - 1970, 966
        - 1971, 967
        - 1972, 968
        - 1973, 969
        - 1974, 970
      - Ministeries van Financiën, Justitie en Sociale Zaken. 1972, 971
      - Ministeries van Justitie en Onderwijs en Wetenschappen. 1968, 972
      - Ministeries van Justitie en Onderwijs en Wetenschappen, almede het Kabinet voor Surinaamse en Antilliaanse Zaken. 1973, 973
      - Ministeries van Justitie en Sociale Zaken en Volksgezondheid. 1969, 974
      - Ministeries van Justitie en Verkeer en Waterstaat. 1958, 975
      - Ministeries van Justitie en Volksgezondheid en Milieuhygiëne. 1972 - 1974, 976-977
        - 1972, 976
        - 1974, 977
      - Stukken betreffende de in de ministerraad behandelde voorstellen voor het verlenen van decoraties voor 30 april 1953 welke al door de Decoratiecommissie zijn goedgekeurd. 1953, 978; 1 omslag
    - Stukken betreffende het ontvangen van voorstellen voor decoraties ingediend door de (vice) minister-president., 1960 - 1971; 979-992; 3 pakken en 11 omslagen
      - Algemeen. 1967 - 1969, 979-980
        - 1967, 979
        - 1969, 980
      - Betreft Suriname en de Nederlandse Antillen. 1960 - 1971, 981-992
        - 1960, 981
        - 1961, 982
        - 1962, 983
        - 1963, 984
        - 1964, 985
        - 1965, 986
        - 1966, 987; pak
        - 1967, 988
        - 1968, 989
        - 1968-1969, 990; pak
        - 1970, 991
        - 1971, 992; pak
  - Tussentijdse decoratievoorstellen, 2.3
    - Stukken betreffende het verlenen van tussentijdse decoraties aan groepen personen ter gelegenheid van speciale gebeurtenissen., 1946 - 1974; 993-1369; 375 omslagen en 2 stukken
      - Benoemen tot Officier in de Orde van Oranje-Nassau als blijk van waardering voor hetgeen zij tijdens Wereldoorlog II voor de Nederlandse zaak hebben gedaan. 1946 - 1947, 993
      - Het 125-jarig bestaan van de Noord- en Zuid-Hollandse Redding Maatschappij. 1949, 994
      - Mauritius vluchten en het 30-jarige bedrijfsjubileum van de Koninklijke Luchtvaartmaatschappij (KLM). 1949, 995
      - Tweede politionele aktie in Indonesië. 1949, 996
      - Opheffen van het Koninklijk Nederlands Indonesisch Leger (KNIL). 1950, 997
      - Het 50-jarig bestaan van de Rijksverzekeringsbank. 1951, 998
      - Het 50-jarig bestaan van de Staatsmijnen. 1951, 999
      - Het 60-jarig bestaan van de NV Philips Gloeilampenfabrieken. 1951, 1000
      - Verdiensten bij de repatriëring van militairen uit Indonesië. 1951, 1001
      - Demobilisatie vanuit Indonesië terugkerende militairen. 1952, 1002-1003
        - Deel 1. 1952, 1002
        - Deel 2. 1952, 1003
      - Het 100-jarig bestaan van de Friese Maatschappij van de Landbouw. 1952, 1004
      - Het 40-jarig bestaan van de Octrooiraad. 1952, 1005
      - Het 40-jarig jubileum van de Vereniging van Nederlandse Gemeenten (VNG). 1952, 1006
      - Het 50-jarig jubileum van NV Koninklijke China Paketvaartlijnen. 1952, 1007
      - Openstellen van het Amsterdam Rijnkanaal. 1952, 1008
      - Aan de voorzitter en leden van het secretariaat van de Staatscommissie Herziening Grondwet. 1953, 1009
      - Het 125-jarig bestaan van de Koninklijke Militaire Academie (KMA). 1953, 1010
      - Het 275-jarig bestaan van de NV Nederlandse Machinefabriek Artillerie Inrichtingen. 1953, 1011
      - Het 40-jarig bestaan van de Nederlandse Militaire Luchtvaart. 1953, 1012
      - Het 50-jarig jubileum van de Gemeentelijke Gas- en Electriciteitsbedrijven te Amsterdam. 1953, 1013
      - Openstellen van de Twenthekanalen. 1953, 1014
      - Overname van de kruiser De Ruyter van de Dok- en Werfmaatschappij Wilton Feijnoord NV. 1953, 1015
      - Overname van de kruiser De Zeven Provinciën van de Rotterdamse Droogdok Maatschappij NV. 1953, 1016
      - Overwinning in Christchurchrace. 1953, 1017
      - Aan diverse hoofdofficieren van de Koninklijke Landmacht. 1954, 1018
      - Het 100-jarig bestaan van de Adelborstenopleiding van het Koninklijk Instituut voor de Marine te Den Helder. 1954, 1019
      - Het 100-jarig bestaan van het Koninklijk Nederlands Meteorologisch Instituut (KNMI). 1954, 1020
      - Het 50-jarig bestaan van de Marineradiodienst. 1954, 1021
      - Het 50-jarig bestaan van de NV Stoomvaartmaatschappij Van Nievelt Goudriaan en Co. 1954, 1022
      - Het 50-jarig bestaan van het Residentie Orkest. 1954, 1023
      - Aan afgetreden Surinaamse ministers. 1955, 1024
      - Aan de leden van de Stichting Nationale Energie Manifestatie. 1955, 1025
      - Aan gewezen leden van de Regeringsraad ter gelegenheid van het tot stand komen van een nieuwe rechtsorde in het Koninkrijk. 1955, 1026
      - Het 100-jarig bestaan van de Dienst voor het Stoomwezen. 1955, 1027
      - Het 50-jarig bestaan van de missie in Zuid Nieuw-Guinea. 1955, 1028
      - Het 50-jarig bestaan van de Technische Hogeschool te Delft. 1955, 1029
      - Het 75-jarig jubileum van de Vrije Universiteit te Amsterdam. 1955, 1030
      - Opheffen van de Koninklijke Landmacht in Nieuw-Guinea. 1955, 1031
      - Beëindigen van de werkzaamheden van de Parlementaire Enquetecommissie Regeringsbeleid 1940-1945. 1956, 1032
      - Het 100-jarig bestaan van de Fa. Hudig en Pieters te Rotterdam. 1956, 1033
      - Het 100-jarig bestaan van de Koninklijke Nederlandse Stoomboot Maatschappij NV. 1956, 1034
      - Het 100-jarig bestaan van de NV Dagblad De Maas en Roerbode. 1956, 1035
      - Het 155-jarig jubileum van de Koninklijke Stedelijke Harmonie te Hulst. 1956, 1036
      - Het 40-jarig bestaan van de Koninklijke Vereniging tot het houden van Jaarbeurzen in Nederland. 1956, 1037
      - Het 40-jarig bestaan van het Provinciaal Electriciteitsbedrijf in Friesland. 1956, 1038
      - Het 50-jarig bestaan van de Vereniging tot Behoud van Natuurmonumenten in Nederland. 1956, 1039
      - Het 75-jarig bestaan van de NV Geldersche Tramwegen. 1956, 1040
      - Sluiting van de polder Oostelijk Flevoland. 1956, 1041
      - Concours van de Friese Bond van Harmonie- en Fanfarecorpsen. 1957, 1042
      - Het 100-jarig bestaan van de Escomptobank NV. 1957, 1043
      - Het 125-jarig bestaan van de scheepswerf A. Baars Azn NV te Sliedrecht. 1957, 1044
      - Het 25-jarig jubileum van de Nederlandse Centrale Organisatie voor Toegepast Natuurwetenschappelijk Onderzoek (TNO). 1957, 1045
      - Het 325-jarig bestaan van de Gemeentelijke Universiteit van Amsterdam. 1957, 1046
      - Het 40-jarig bestaan van het waterleidingbedrijf te Velsen. 1957, 1047
      - Het 50-jarig bestaan van de Nederlandse Onderzeedienst te Den Helder. 1957, 1048
      - Het 50-jarig bestaan van de Scheepvaart Vereniging Zuid te Rotterdam. 1957, 1049
      - Het 50-jarig bestaan van de schutterij Sint Urbanus te Maasniel. 1957, 1050
      - Het 50-jarig jubileum van Shell Nederland NV. 1957, 1051
      - Opening van de tunnels te Velsen. 1957, 1052
      - Passeren van de herkavelingakte van Walcheren. 1957, 1053
      - Voltooiing van de bouw van mijnenvegers voor de Koninklijke Marine. 1957, 1054
      - Aftreden van Surinaamse ministers. 1958, 1055
      - Beëindigen van de dienstbetrekking bij het Gemeentelijk Energiebedrijf te Amsterdam. 1958, 1056
      - Evacueren van Nederlanders uit Indonesië. 1958, 1057
      - Het 100-jarig bestaan van het Nederlands Gasthuis voor Behoeftige en Minvermogende Ooglijders te Utrecht. 1958, 1058
      - Het 150-jarig bestaan van het Rijksmuseum te Amsterdam. 1958, 1059
      - Het 40-jarig bestaan van de Centrale Boekhouding van de gemeentebedrijven te Den Helder. 1958, 1060
      - Het 40-jarig bestaan van de harmonie Wilhelmina te Den Dungen. 1958, 1061
      - Het 40-jarig bestaan van het fanfarekorps Concordia te Oldshoorn. 1958, 1062
      - Het 50 en 60-jarig lidmaatschap van het Zaandijkse Fanfarekorps. 1958, 1063
      - Het 50-jarig bestaan van de Centrale Vereniging voor Openbare Leeszalen en Bibliotheken. 1958, 1064
      - Het 75-jarig bestaan van de Koninklijke Fanfare De Vriendenkring te Montfort. 1958, 1065
      - Het 75-jarig bestaan van de Koninklijke Zangvereniging Mastreechter Staar te Maastricht. 1958, 1066
      - Overneming door de Koninklijke Marine van acht B-onderzeebootjagers van de scheepswerf de Nederlandse Dok- en Scheepbouw Maatschappij te Amsterdam. 1958, 1067
      - Te water laten van het door de Rotterdamse Droogdok Maatschappij gebouwde schip Rotterdam. 1958, 1068
      - Verdiensten in verband met de Nederlandse inzending naar de Wereldtentoonstelling te Brussel. 1958, 1069
      - Het 40-jarig bestaan van de christelijke muziekvereniging Soli Deo Gloria te Blija. 1959, 1070
      - Het 40-jarig bestaan van de Koninklijke Luchtvaart Maatschappij (KLM). 1959, 1071
      - Het 40-jarig bestaan van de muziekvereniging Apollo te Goor. 1959, 1072
      - Het 40-jarig bestaan van de muziekvereniging De Volharding te Kerkwijk. 1959, 1073
      - Het 40-jarig bestaan van de Raden van Arbeid. 1959, 1074
      - Het 40-jarig bestaan van fanfare St. Cecilia te Millingen a/d Rijn. 1959, 1075
      - Het 50-jarig bestaan van de fanfare St. Willibrordus te Stramproy. 1959, 1076
      - Het 50-jarig bestaan van de harmonie Prinses Juliana te Beekbergen. 1959, 1077
      - Het 50-jarig bestaan van de scheepvaartinspectie. 1959, 1078
      - Het 50-jarig jubileum van het Christelijk Nationaal Vakverbond. 1959, 1079
      - Het 60-jarig bestaan van de Coöperatieve Centrale Boerenleenbank te Eindhoven. 1959, 1080
      - Het 60-jarig bestaan van de muziek- en toneelvereniging UNA te Kekerom. 1959, 1081
      - Het 60-jarig bestaan van de muziekvereniging Crescendo te Neede. 1959, 1082
      - Het 60-jarig bestaan van de muziekvereniging St. Willibrordus te Hedel. 1959, 1083
      - Het 60-jarig bestaan van het muziekkorps Asaf te Lollum. 1959, 1084
      - Het in de vaart brengen van de Rotterdam. 1959, 1085; stuk
      - Verdiensten bij de bouw van een ziekenhuis in Hollandia. 1959, 1086
      - Verdiensten voor industrialisatie van Oostelijk Groningen. 1959, 1087
      - Het 100-jarig bestaan van de firma Vinke en Co te Amsterdam. 1960, 1088
      - Het 100-jarig bestaan van de NV Billiton Maatschappij te Den Haag. 1960, 1089
      - Het 100-jarig bestaan van de Vereniging voor Christelijk Nationaal Schoolonderwijs te Amsterdam. 1960, 1090
      - Het 100-jarig bestaan van het dagblad De Stem. 1960, 1091
      - Het 40-jarig bestaan van de Coöperatieve Warmwatervlasroterij Schenkeldijk G.A. 1960, 1092
      - Het 40-jarig jubileum bij de NV Koninklijk Sphinx Ceramique v/h Petrus Regout te Maastricht. 1960, 1093
      - Het 50-jarig bestaan van de Algemene Nederlandse Unie van Muziekverenigingen. 1960, 1094
      - Het 50-jarig bestaan van de Centrale Vereniging voor Gezondheidskolonies voor Zwakzinnigen. 1960, 1095
      - Het 50-jarig bestaan van de fanfare Concordia te Schaijk. 1960, 1096
      - Het 50-jarig bestaan van de muziekvereniging Oefening en Uitspanning te Kattendijke. 1960, 1097
      - het 50-jarig bestaan van de NV Holland Draad- en Kabelfabriek te Amsterdam. 1960, 1098
      - Het 50-jarig bestaan van het Koninklijk Instituut voor de Tropen te Amsterdam. 1960, 1099
      - Het 50-jarig bestaan van het St. Antonius Ziekenhuis te Utrecht. 1960, 1100
      - Het 60-jarig bestaan van de Koninklijke Zangvereniging Velona te Venlo. 1960, 1101
      - Het 60-jarig bestaan van de rooms-katholieke muziekvereniging harmoniekapel Winnubust te Den Helder. 1960, 1102
      - Het 70-jarig bestaan van de muziekvereniging Semper Crescendo te Laag Soeren. 1960, 1103
      - Het 75-jarig bestaan van de fanfare St. Laurentius te Roermond. 1960, 1104
      - Het 75-jarig bestaan van de NV Hollandsche Stoomboot Maatschappij te Amsterdam. 1960, 1105
      - Jubilerende werknemers van de Koninklijke Maatschappij tot Uitvoering van Werken Adriaen Volker te Rotterdam/Sliedrecht. 1960, 1106
      - Ondertekening van het algemeen verdrag tussen Nederland en de Bondsrepubliek Duitsland tot regeling van met de grens verband houdende vraagstukken en andere tussen beide landen bestaande problemen. 1960, 1107
      - Overname van de onderzeeboot Zeehond van de Rotterdamsche Droogdok Maatschappij NV. 1960, 1108
      - Het 25-jarig bestaan van de Scheepvaartmaatschappij Suriname. 1961, 1109
      - Het 40-jarig bestaan van de fanfare Semper Crescendo te Nieuw Vossemeer. 1961, 1110
      - Het 40-jarig bestaan van de NV Haagsche Bouwmaatschappij (HABO). 1961, 1111
      - Het 40-jarig bestaan van de rooms-katholieke fanfare St. Cecilia te Rijsbergen. 1961, 1112
      - Het 40-jarig dienstjubileum bij de NV Boekhandel en Drukkerij van het Brill E.J. te Leiden. 1961, 1113
      - Het 40-jarig jubileum van de muziekvereniging Crescendo te Barchem. 1961, 1114
      - Het 500-jarig bestaan van de Willem Arntszstichting te Utrecht. 1961, 1115
      - Het 50-jarig bestaan van de mannenzangvereniging Inter Nos te Hendrik Ido Ambacht. 1961, 1116
      - Het 50-jarig bestaan van de muziekvereniging Concordia te Gaastmeer. 1961, 1117
      - Het 50-jarig bestaan van de voetbalvereniging Axel. 1961, 1118
      - Het 50-jarig bestaan van het Amsterdams Politiemannenkoor Euterpe. 1961, 1119
      - Het 50-jarig bestaan van het blindenmuziekkorps EMOS te Rotterdam. 1961, 1120
      - Het 55-jarig bestaan van het Dierens Harmonie Corps. 1961, 1121
      - Het 60-jarig bestaan van de harmonie Concordia te Beesd. 1961, 1122
      - Het 60-jarig bestaan van de Sociale Verzekeringsbank te Amsterdam. 1961, 1123
      - Het 70-jarig bestaan van de harmonie Crescendo te Bussum. 1961, 1124
      - Het 75-jarig bestaan van de Koninklijk Philharmonie te Bocholtz. 1961, 1125
      - Het 75-jarig bestaan van de schutterij St. Job te Weert. 1961, 1126
      - Het 80-jarig bestaan van de harmonie St. Cecilia te Oce en Laak. 1961, 1127
      - het 80-jarig bestaan van de Vereniging Schutterijmuziek te Bolsward. 1961, 1128
      - Het 90-jarig bestaan van de Velpsche Harmonie. 1961, 1129
      - Het 90-jarig jubileum van de harmonie Kolpings Zonen te Bergen op Zoom. 1961, 1130
      - Openstellen van het stuw- en sluiscomplex te Hagestein. 1961, 1131
      - Optreden tegen Boeroe infiltranten op Nieuw Guinea. 1961, 1132
      - Priesterjubileum. 1961, 1133
      - Aan de directeuren van gemeentemusea. 1962, 1134
      - Het 100-jarig bestaan van de schutterij Sint Antonius te Weert. 1962, 1135
      - Het 40-jarig bestaan van de Rijksgebouwendienst. 1962, 1136
      - Het 40-jarig jubileum van het Algemeen Burgelijk Pensioenfonds (ABP). 1962, 1137
      - Het 40-jarig lidmaatschap van het fanfarekorps Ons Genoegen te Millingen. 1962, 1138
      - Het 50-jarig bestaan van de Algemene Kunstzijde Unie NV (AKU). 1962, 1139
      - Het 50-jarig bestaan van de Octrooiraad. 1962, 1140
      - Het 60-jarig bestaan van de Staatsmijnen in Limburg. 1962, 1141
      - Het 60-jarig bestaan van het muziekkorps Concordia te Exmorra. 1962, 1142
      - Het 60-jarig jubileum van de Koninklijke Rotterdamse Postharmonie. 1962, 1143
      - Het 70-jarig bestaan van de harmonievereniging Crescendo te Sliedrecht. 1962, 1144
      - Het 75 ste seizoen van het Concertgebouworkest. 1962, 1145
      - Het 75-jarig bestaan van de harmonie Excelsior te Nijswiller. 1962, 1146
      - Het 75-jarig bestaan van de Koninklijke Harmonie Echo der Kempen te Bergeyk. 1962, 1147
      - Het officieel in gebruik nemen van de miljoenste naoorlogse woning. 1962, 1148
      - Langdurig dienstverband bij de NV Koninklijke Maatschappij De Schelde te Vlissingen. 1962, 1149
      - Langdurig lidmaatschap van het fanfarecorps Harmonie te Ochten. 1962, 1150
      - Overneming van een bij De Noord NV gebouwde ondiepwatermijnenveger. 1962, 1151
      - Voltooiing van de automatisering van het Nederlandse telefoonnet. 1962, 1152
      - Aan directeuren en personeel van gemeentemusea. 1962 - 1963, 1153
      - 40-jarig jubileum bij de Coöperatieve Aan- en Verkoop Vereniging te Gendt. 1963, 1154
      - Aan de Commissarissen der Koningin vanwege het bereiken van de pensioengerechtigde leeftijd. 1963, 1155
      - Aan gewezen leden van de regering van Suriname, respectievelijk afgetreden voorzitter van de Staten van Suriname. 1963, 1156
      - Het 150-jarig bestaan van het Noord Hollands Philharmonisch Orkest. 1963, 1157
      - Het 40-jarig bestaan van de christelijke muziekvereniging Excelsior te Scharnegoutum. 1963, 1158
      - Het 40-jarig bestaan van de fanfare Sint Martinus te Itteren. 1963, 1159
      - Het 40-jarig bestaan van de harmonie St. Jan te Kaatsheuvel. 1963, 1160
      - Het 40-jarig bestaan van de postduivenvereniging De Getrouwe Duif te Roosendaal. 1963, 1161
      - Het 500-jarig bestaan van de Staten Generaal. 1963, 1162
      - Het 50-jarig bestaan van de NV Nederlandsche Kabelfabrieken. 1963, 1163
      - Het 50-jarig bestaan van het Nederlandsch Kanker Instituut te Amsterdam. 1963, 1164
      - Het 50-jarig bestaan van het Vredespaleis. 1963, 1165
      - Het 50-jarig bestaan van rooms-katholieke harmonie Sint Henricus te Elst. 1963, 1166
      - Het 60-jarig bestaan van het Algemeen Provinciaal Stad- en Academisch Ziekenhuis te Groningen. 1963, 1167
      - Het 70-jarig bestaan van de muziekvereniging Amicitia te Borculo. 1963, 1168
      - Het 75-jarig bestaan van de Koninklijke Harmonie Pieter Aafjes te Culemborg. 1963, 1169
      - Het 75-jarig bestaan van de Nederlandsche Heidemaatschappij. 1963, 1170
      - Langdurig dienstverband bij de NV Koninklijke Maatschappij De Schelde. 1963, 1171